JOSÉ MIGUEL DÍAZ

625030452

Josemi.fotografo@gmail.com

Urb. El Soto 17 28400 Collado Villalba Buenos días.

Mi nombre es José Miguel y estoy interesado en la oferta laboral. Soy de Madrid y con mucha experiencia en el diseño y desarrollo de páginas web. Presento portfolio con trabajos realizados tanto en diseño web como gráfico. Manejo de forma profesional los programas de Adobe (Photoshop, Illustrator, After Effects, Experiece Design, Animate).

Formación y experiencia en maquetación y desarrollo web.

Lenguajes: HTML5, CSS3, JavaScript, PHP.

Frameworks: Bootstrap, Fundation, Tailwind

CMS: Wordpress, Joomla, Prestashop.

Diseños adaptativos a diferentes resoluciones de pantalla.

Soy responsable, educado y muy positivo. Busco un puesto de trabajo estable con buen ambiente y que me permita desarrollar mi carrera profesional y seguir aprendiendo.

Atentamente les saluda.

José Miguel Díaz

FORMACIÓN

TÉCNICO EN DESARROLLO DE APLICACIONES WEB
FP Certificado Profesional n3

AUXILIAR TÉCNICO EN DISEÑO GRÁFICO

Formación para el empleo 600h

CURSOS

DESARROLLO DE SOFTWARE CON METODOLOGÍAS ÁGILES: SCRUM

Nivel de cualificación 3. 300h presencial

ADMINISTRACIÓN SERVIDORES LINUX

Datacontrol formación 40h teleformación

PROGRAMACIÓN DE APLICACIONES IPHONE

Datacontrol formación 60h

DESARROLLO DE VIDEOJUEGOS HTML5

Datacontrol formación 40h

ANALYSIS & DESIGN DB2: DISEÑO DE BASE DE DATOS RELACIONALES

Datacontrol formación 15h

PYTHON Y DJANGO

Datacontrol formación 40h

AJAX PARA APLICACIONES DE ESCRITORIO EN SERVIDORES WEB

Datacontrol formación 40h

DESARROLLO DE VIDEOJUEGOS HTML5

Datacontrol formación 40h

ANALITICA WEB

Academia portal 3.15h

DESARROLLO DE VIDEOJUEGOS HTML5

Datacontrol formación 40h

EXPERIENCIA PROFESIONAL

MÁLAGA8

24 may 2021 - 28 nov 2023

<u>Diseñador Gráfico, UX/UI Design, Desarrollador web</u>

Webmaster encargado de la creación y mantenimiento de dos tiendas online de instrumentos musicales.

Creación de contenidos para las plataformas (banners, promociones...).

Creación de contenidos con IA generativa.

Definición guía de estilos corporativa y creación de plantilla para Prestashop.

Desarrollo de landing page para las diferentes campañas de marketing.

Mantenimiento de servidor Microsoft Server con una base de datos SQLServer.

Mantenimiento de un servidor Linux con Plesk y base de datos MySQL.

Digitalización corporativa y modernización de las herramientas de gestión empresarial.

Photoshop, Illustrator, XD, After Effects, Sketch, Zeplin, Lottie, Invision, HTML5, CSS3, Javascript, Git, GitHub, Sass, PHP, PrestaShop, Trello, Slack, Odoo...

BOOBOO RED DE OPTIMIZACIÓN, S.L.

02 ene 2020 - 30 jun 2020

UX/UI Design / Desarrollador web

Diseño, desarrollo y mantenimiento de la web corporativa.

Elaboración de elementos gráficos para los diferentes canales de difusión.

Diseño y desarrollo de landing page promocionales.

Creación de contenidos audiovisuales para campañas de marketing.

Participe de forma activa en la creación del portal de administración de la aplicación, analizando las necesidades y definiendo la funcionalidad de la herramienta.

Photoshop, Illustrator, XD, Figma, After Effects, Zeplin, Lottie, HTML5, CSS3, Javascript, Git, Sass, PHP, Jira, Slack

EVERIS IT (NTT DATA)

04 sep 2017 - 04 dic 2019

UX/UI Design / Desarrollador web

Diseño gráfico offline y online

Especialista en UX, animaciones e interacción para dispositivos móviles (Android, iOS).

Definición de la guía de estilos y componentes para las aplicaciones corporativas de Everis IT.

Definición de herramientas para los difernetes departamentos de la compañía (toma de requisitos, entrevistas con usuarios, creación de flujos, definición de roles...) y creación de las interfaces de las aplicaciones (wireframe, interacción, pruebas...)

Maquetación de emails HTML y landing page para comunicaciones internas de la compañía.

Creación de contenidos web y mobile.

Creación de contenidos audiovisuales.

https://play.google.com/store/apps/details?id=com.everis.nomadic
https://play.google.com/store/apps/details?id=com.everis.okaeshi

Photoshop, Illustrator, XD, After Effects, Sketch, Zeplin, Lottie, InVision, HTML5, CSS3, Javascript, Git, Sass, Jira

FLASH MOBILE TECHNOLOGY 09 sep 2016 - 10 feb 2017

UX/UI Design / Desarrollador web

Creación y mantenimiento de un sitio de comercio electrónico.

Diseño gráfico offline y online.

Creación de contenidos multimedia para la difusión por diferentes medios.

Definición y análisis de campañas de marketing.

Creación de contenido audiovisual.

Fotografía y vídeo de producto.

Photoshop, Illustrator, XD, Indesing, After Effects, HTML5, CSS3, Javascript.

FIDELITY ENTERTAINMENT S.L. 08 jul 2015 - 20 jun 2016

UX/UI Design / Desarrollador web

<u>Diseño gráfico offline (flyer, cartelería, tarjetas, señalética, cartas, trípticos, impresión de gran formato...)</u>

Diseño y desarrollo de sitios web para restaurantes y discotecas.

Campañas de marketing.

Campañas de e-mail marketing.

Creación de contenido audiovisual.

AUTÓNOMO

01 septiembre 2012 - 31 marzo 2013

01 abril 2017 - 31 agosto 2017

08 enero 2020 - 02 junio 2020

03 junio 2021 - 07 octubre 2021

Diseño gráfico y web, desarrollo de aplicaciones web, fotografía

Taburete (diseño y desarrollo web, diseño gráfico, juego interactivo, landin pages)

Grupo Kapital (reportajes audiovisuales, diseño gráfico y web)

covington.gallery (diseño y desarrollo web, diseño offline y online)

wave-8.com (diseño y desarrollo web, diseño offline y online)

benditalocuracoffee.com (diseño y desarrollo web)

smiledesignboutique.com (diseño y desarrollo web)

institutoio2.com (diseño y desarrollo web)

clinicahermosilla57.com (diseño gráfico y audiovisuales)

guilfilmmaker.com/ (diseño y desarrollo web, audiovisuales)

espclubmoscu.com (diseño y desarrollo web)

carneorganiq.com (diseño y desarrollo web)

abania.com (diseño y desarrollo web)

anaterapiasmanuales.com/

alquimiatherapy.com/

CONGRESO DE LOS DIPUTADOS (MIGUEL POVEDANO S.L) 04 noviembre 2007 - 22 julio 2008

Fotógrafo, Diseñador Gráfico

Photoshop, Illustrator, After Effects, Lightroom

PAPER & CO 28 diciembre 2006 - 22 junio 2007

Diseñador Gráfico y web.

Preimpresión.

Arte final.

Gran formato.

Artes gráficas.

FrontPage, Diseño y maquetación de libros, Artes gráficas, Freehand, Maquetación, Maquetación de textos Infográficos, Gestión de la preimpresión, Retoque fotográfico, Photoshop, Illustrator

CONSEJO SUPERIOR DE INVESTIGACIONES CIENTIFICAS 06 noviembre 1995 - 12 septiembre 1997

Ayudante de un equipo de investigaciones científicas.

Diseño gráfico.

Reprografía.

Creación de documentos.

Mensajería.